臺灣高雄地方法院行政訴訟判決
110年度交字第346號
原      告  陳智暄  

被      告  高雄市政府交通局

代  表  人  張淑娟  
訴訟代理人  蘇健義  
上列當事人間交通裁決事件，原告不服被告民國110 年7 月26日
高市交裁字第32-B9OB00120號裁決，提起行政訴訟，本院判決如
下：
    主  文
原告之訴駁回。
訴訟費用新臺幣參佰元由原告負擔。
    事實及理由
一、程序事項：本件為交通裁決事件，依兩造所述各節及卷內資
    料所示，本件事證已臻明確，本院認無經言詞辯論之必要，
    爰依行政訴訟法第237 條之7 之規定，不經言詞辯論而為判
    決。
二、事實概要：原告於民國110 年6 月11日8 時44分許騎乘車牌
  &0000; 號碼000-000 號普通重型機車（下稱系爭機車），在
    高雄市鼓山區鼓山一路、五福四路口（下稱系爭路口），因
    有「駕車行經有燈光號誌管制之交岔路口闖紅燈」之違規行
    為，經高雄市政府警察局鼓山分局（下稱舉發機關）員警填
    掣高市警交字第B9OB00120 號舉舉發違反道路交通管理事件
    通知單（下稱舉發通知單）當場舉發。嗣原告於應到案日期
    前之110 年6 月27日向被告陳述不服，經被告函詢舉發機關
    後，認原告確有上揭違規行為，乃依道路交通管理處罰條例
    （下稱處罰條例）第53條第1 項、第63條第1 項第3 款規定
    ，於110 年7 月26日開立高市交裁字第32-B9OB00120號裁決
    書（下稱原處分），裁處原告「罰鍰新臺幣（下同）1,800 
    元，並記違規點數3 點」。原告不服，遂提起行政訴訟。
三、原告主張：原告並無闖紅燈事實，應由被告負擔舉證責任，
    被告所為之原處分違法等語。並聲明：原處分撤銷。
四、被告則以：經檢視採證光碟可見：畫面時間08:46:17-員警
    於鼓山區鼓山一路，原告於五福四路口已超越路口停止線停
    等紅燈、08:46:30-鼓山一路為綠燈狀態，原告於五福四路
    為紅燈狀態時，穿越路口逕予左轉，員警上前進行攔停…影
    片結束。核與警員職務報告：「於違規時間時鼓山一路為綠
    燈，回頭便見違規人沿五福四路東向西行駛至鼓山一路停等
    紅燈，惟停等位置已超越停止線約五公尺，…，仍強行紅燈
    左轉鼓山一路」相符。依前揭說明，足證原告面對路口交通
    號誌顯示為圓形紅燈，在已喪失車輛通行權之狀態下紅燈右
    轉，其行為明顯違反道路交通標誌標線號誌設置規則（下稱
    設置規則）第206 條第1 項第5 款「車輛面對圓形紅燈表示
    禁止通行，不得超越停止線或進入路口」規定，並已符合交
    通部82年4 月22日交路字第009811號函釋所稱「車輛面對紅
    燈時仍逕予穿越路口至銜接路段，含左轉、直行、迴轉及右
    轉(依箭頭綠燈允許行駛者除外)即視為闖紅燈之行為」之違
    規態樣，而足以妨害其他方向人(若有行人穿越道)、車通行
    ，故以闖紅燈論處，亦無任何違誤之處。故原告所辯，顯係
    事後矯飾辯解之詞，殊不足採。是原告於前揭時間、地點確
    有「駕車行經有燈光號誌管制之交岔路口闖紅燈」之違規事
    實，被告據以裁處，洵無不合等語，資為抗辯。並聲明：原
    告之訴駁回。
五、本院之判斷：
  ㈠按「汽車駕駛人，行經有燈光號誌管制之交岔路口闖紅燈者
    ，處1,800 元以上5,400 元以下罰鍰。」、「汽車駕駛人有
    下列各款所列條款之一者，除依原條款處罰鍰外，並予記點
    ：3 、有…第53條…情形之一者，各記違規點數3 點。」處
    罰條例第53條第1 項、第63條第1 項第3 款定有明文。次按
    「停止線，用以指示行駛車輛停止之界限，車輛停止時，其
    前懸部分不得伸越該線。」、「車輛面對圓形紅燈表示禁止
    通行，不得超越停止線或進入路口。」設置規則第170 條第
    1 項前段、第206 條第5 款第1 目亦定有明文。 
　㈡經查，原告有事實概要欄所載之交通違規行為一節，有被告
    提出之高雄市政府警察局鼓山分局110 年11月3 日高市警鼓
    分交字第11072883300 號函、110 年7 月13日高市警鼓分交
    字第11071723800 號函及採證光碟等附卷可稽，並經本院當
    庭勘驗採證光碟，勘驗結果為「畫面時間08:46:17-員警於
    鼓山區鼓山一路，原告於五福四路口已超越路口停止線停等
    紅燈、08:46:30-鼓山一路為綠燈狀態，原告於五福四路為
    紅燈狀態時，穿越路口逕予左轉，員警上前進行攔停…影片
    結束。」等情，有本院111 年4 月26日勘驗筆錄在卷可查。
　　。故原告之違規事實，洵堪認定。原告主張並無證據證明其
    有本件違規行為，為無理由，不足採信。
  ㈢綜上所述，原告於上述時、地確有「駕車行經有燈光號誌管
    制之交岔路口闖紅燈」之違規行為，被告依處罰條例第53條
    第1 項、第63條第1 項第3 款規定，以原處分裁處原告「罰
    鍰1,800 元，並記違規點數3 點」，於法有據。原告訴請撤
    銷，為無理由，應予駁回。
六、本件判決基礎已臻明確，兩造其餘攻防方法及訴訟資料經本
    院斟酌後，核與判決結果不生影響，不另一一論述，併此敘
    明。
七、本件第一審裁判費為300 元，應由原告負擔，爰確定第一審
    訴訟費用額如主文第2 項所示。
據上論結，本件原告之訴為無理由，依行政訴訟法第237 條之7 
、第237 條之8 第1 項、第237 條之9 第1 項、第236 條、第98
條第1 項本文，判決如主文。
中　　華　　民　　國　　111 　年　　4 　　月　　27　　日
　　　　　　　　　行政訴訟庭  法  官  吳文婷
上為正本係照原本作成。　　　　　　　　　
如不服本判決，應於判決送達後20日內，向本院提出上訴狀並表
明上訴理由（原判決所違背之法令及其具體內容或依訴訟資料可
認為原判決有違背法令之具體事實），其未載明上訴理由者，應
於提出上訴後20日內向本院補提理由書（上訴狀及上訴理由書均
須按他造人數附繕本，如未按期補提上訴理由書，則逕予駁回上
訴），並應繳納上訴裁判費新臺幣750 元。
中　　華　　民　　國　　111 　年　　4 　　月　　27　　日
                              書記官  洪嘉慧